【裁判字號】    94,訴,2969
【裁判日期】    950626
【裁判案由】    搶奪等
【裁判全文】
臺灣板橋地方法院刑事判決              94年度訴字第2969號
公  訴  人  臺灣板橋地方法院檢察署檢察官
被      告  甲○○
上列被告因搶奪等案件，經檢察官提起公訴（94年度偵字第1664
3 號），本院改依簡式審理程序，判決如下：
    主  文
甲○○連續意圖為自己不法之所有，而搶奪他人之動產，累犯，
處有期徒刑拾月。又竊盜，累犯，處有期徒刑肆月；扣案之鑰匙
壹支沒收。應執行有期徒刑壹年；扣案之鑰匙壹支沒收。
    事  實
一、甲○○前曾因違反槍砲彈藥刀械管制條例案件及麻醉藥品管
    理條例案件，經本院以84年度訴字第402 號判決，分別判處
    有期徒刑3 月及5 月確定；又因違反肅清煙毒條例案件，經
    臺灣高等法院以84年度上訴字第3272號判決，判處有期徒刑
    3 年確定；復因搶奪案件經最高法院以84年度臺上字第6184
    號判決，判處有期徒刑7 年確定；前開4 案件經臺灣高等法
    院以85年度聲字第91號裁定應執行有期徒刑7 年，徒刑起算
    日為民國84年7 月28日，於88年5 月24日假釋付保護管束，
    嗣經撤銷假釋，入監執行殘餘刑期2 年7 月4 日；再因搶奪
    案件，經本院以89年度訴字第299 號判決，判處有期徒刑2
    年6 月，接續前案執行至93年5 月26日縮短刑期假釋出監，
    於94年4 月17日假釋期滿，在有期徒刑所餘刑期內未經撤銷
    假釋，其未執行之刑，以已執行論。詎其猶不知悛悔，竟基
    於意圖為自己不法所有之概括犯意，先於94年9 月10日凌晨
    4 時許，騎乘車牌號碼MDX-601 號重型機車，行經臺北縣五
    股鄉○○路○ 段2 號前，見丙○○將皮包置放在所騎乘之車
    牌號碼QY8-289 號輕型機車之腳踏板上之際，自後方搶奪丙○○之皮包（內有國民身分證1 張、行動電話1 支、女用皮
    包1 個）得逞；再於94年9 月13日凌晨5 時許，騎乘上開車
    牌號碼MDX- 601號重型機車，行經臺北縣板橋市縣○○道與
    南雅路口時，趁丁○○騎乘機車（車號不詳）而將皮包置放
    在機車腳踏板上之際，自後方搶奪丁○○之皮包（內有健保
    卡1 張、行動電話1 支、金融卡1 張、信用卡2 張、輕型機
    車駕駛執照1 張等物）得手。復基於意圖為自己不法所有之
    犯意，於94年9 月27日凌晨2 時30分許，在臺北縣樹林市○○街21之1 號前，持其先前在臺北縣樹林市○○路旁拾得無
    人所有之鑰匙1 支，利用該拾得之鑰匙開啟乙○○所有停放
    在前開臺北縣樹林市○○街21之1 號前之重型機車NN6-720
    號機車之大鎖後，正將該機車牽離現場時，適為乙○○發現
    ，並旋即通知警方，嗣為警於同上址前當場查獲，扣得該NN
    6- 720號重型機車、鑰匙1 支、丙○○所有之國民身分證1
    張、行動電話1 支、女用皮包1 個等物，並經甲○○於94年
    9 月27日下午1 時30分許，帶同警方前往其位於臺北縣樹林
    市○○街171 巷2 弄9 號住宅內，扣得丁○○所有之健保卡
    1 張、LV皮包1 個、行動電話1 支、金融卡1 張、信用卡2
    張、輕型機車駕駛執照1 張等物，始循線查知上情。
二、案經丙○○、丁○○、乙○○分別訴由臺北縣政府警察局樹
    林分局報請臺灣板橋地方法院檢察署檢察官偵查起訴，本院
    於準備程序進行中，被告就被訴事實為有罪之陳述，經告知
    被告簡式審判程序之旨，並聽取當事人之意見後，裁定進行
    簡式審判程序。
    理  由
一、上開犯罪事實，業據被告甲○○於本院準備程序中與審理時
    均坦承不諱（見本院卷宗95年6 月6 日準備程序筆錄及同日
    簡式審判筆錄），核與被害人丙○○、丁○○、乙○○於警
    詢中指述之情節大致相符，並有丙○○、丁○○、乙○○各
    出具之臺北縣政府警察局樹林分局贓物認領保管單計3 件與
    車號查詢重型機車車籍、保管條各1 件和自願受搜索同意書
    、臺北縣政府警察局樹林分局搜索扣押筆錄、扣押物品目錄
    表、扣押物品收據各2 件及查獲贓物照片6 幀分別在卷可稽
    （各附於臺灣板橋地方法院檢察署94年度偵字第16643 號偵
    查卷宗第20、23、26至44頁），復有鑰匙1 支扣案足佐；是
    被告上開不利於己之自白，核與事實相符，應堪信實。本件
    事證明確，被告犯行均堪認定，應各予依法論科。
二、查被告甲○○先後徒手搶奪被害人丙○○、丁○○之財物，
    所為核係犯刑法第325 條第1 項之搶奪罪；又竊取被害人乙○○機車1 臺，所為核係犯刑法第320 條第1 項之竊盜罪；
    其先後2 次搶奪罪，時間緊接，所犯為構成要件相同之罪名
    ，顯係基於概括犯意所為，應以連續犯之規定論以一罪，並
    加重其刑。又被告所犯連續搶奪及竊盜2 罪間，犯意各別，
    行為互殊，應予分論併罰。再查，被告前有如事實欄所示之
    論罪科刑執行情形，有臺灣高等法院被告前案紀錄表1 件在
    卷可按（附於本院卷內），其於有期徒刑之執行完畢後，5
    年內再犯本件有期徒刑以上之罪，為累犯，應各依法遞予加
    重其刑。爰審酌被告之素行（有上揭臺灣高等法院被告前案
    紀錄表1 件在卷可參）、犯罪之動機、目的、手段、造成被
    害人危害之程度、嚴重影響社會治安，惟被告犯後終已坦認
    犯行，深具悔悟等一切情狀，分別量處如主文所示之刑，並
    定其應執行之刑。至扣案之鑰匙1 支，係被告拾得無人所有
    之物，業據被告供陳在卷，依無主物先占，被告已取得所有
    權，為其供犯本件竊盜罪所用之物，爰依刑法第38條第1 項
    第2 款規定宣告沒收。
據上論斷，應依刑事訴訟法第273 條之1 第1 項、第299 條第1
項前段，刑法第56條、第320 第1 項、第325 條第1 項、第51條
第5 款、第47條、第38條第1 項第2 款，罰金罰鍰提高標準條例
第1 條前段，判決如主文。
本案經檢察官張慶林到庭執行職務
中    華    民    國    95    年    6     月    26    日
                  刑事第十二庭  法  官  陳  靜  茹
以上正本證明與原本無異
如不服本判決應於送達後10日內向本院提出上訴狀
                                書記官  廖  美  紅
中    華    民    國    95    年    6     月    28    日
附錄本案論罪科刑法條全文
刑法第320 條 (普通竊盜罪、竊佔罪)
意圖為自己或第三人不法之所有，而竊取他人之動產者，為竊盜
罪，處五年以下有期徒刑、拘役或五百元以下罰金。
意圖為自己或第三人不法之利益，而竊佔他人之不動產者，依前
項之規定處斷。
前二項之未遂犯罰之。
刑法第325 條 (普通搶奪罪)
意圖為自己或第三人不法之所有，而搶奪他人之動產者，處六月
以上五年以下有期徒刑。
因而致人於死者，處無期徒刑或七年以上有期徒刑，致重傷者，
處三年以上十年以下
有期徒刑。
第一項之未遂犯罰之。


司法院資訊處製作；財團法人民間司法改革基金會備份。
